# 转让应收账款的损失在新旧会计准则下分别应计入什么科目？

提问人：苹果 时间：2011-12-04 22:12:41
是应该按照《金融资产转移》来处理的吧？ 请教。

回答人：chenyiwei
新准则下按金融资产转移准则处理，差额一般计入营业外收入。 原制度下按照《关于企业与银行等金融机构之间从事应收债权融资等有关业务会计处理的暂行规定》（财会[2003]14号）和财会[2004]3号相关规定处理，差额也是计入营业外收支 1 。

提问人：tony868lamy 时间：2011-12-05 07:44:15
回复 chenyiwei 的帖子
个人认为如果涉及账期较长的应收账款出售提前变现的，应当有一部分是融资费用，要进财务费用。

回答人：chenyiwei
这种说法有一定的合理性，但缺乏准则支持。准则规定金融资产终止确认时的损益不作为融资费用看待，只有存续期间按实际利率法确认的才是融资费用。

提问人：zwpki11 时间：2016-01-06 11:12:56
陈老师，如果该应收账款已提了部分减值，在转让当期，剩余未提减值部分是计入营业外收入？，已提取减值部分直接转销坏账，那对购买该笔债权的单位，是直接以该应收账款的买价入账，还是账面价值入账，与买价部分提取相应的减值？

回答人：chenyiwei
应按应收账款买价入账。实际操作中有“账面价值入账，与买价部分提取相应的减值”的做法，但严格来说有理论缺陷，因为减值准备属于后续计量范畴，在初始确认时不应出现减值准备。

提问人：zhaixueqin1 时间：2017-11-17 09:04:44
陈老师，那卖方在确认转让收益或损失的时候，也应该是按照应收账款原值和收到的对价之间的差额确认收益或损失吧，不考虑已计提的坏账的因素。

回答人：chenyiwei
处置损益=处置价款-（原值-坏账准备）。所以核销坏账的损益影响是体现在处置损益中的，而不是体现为转回资产减值损失。